【裁判字號】    99,抗,1360
【裁判日期】    991117
【裁判案由】    聲請定其應執行刑
【裁判全文】
臺灣高等法院刑事裁定                  99年度抗字第1360號
抗  告  人
即  受刑人  甲○○
上列抗告人因定其應執行刑案件，不服臺灣桃園地方法院中華民
國99年10月20日99年度聲字第3862號裁定（聲請案號：臺灣桃園
地方法院檢察署99年度執聲字第2315號），提起抗告，本院裁定
如下：
    主  文
抗告駁回。
    理  由
一、原裁定意旨略以：抗告人即受刑人甲○○因犯竊盜等案件，
    經臺灣桃園地方法院等先後判處如附表所示之刑，均經分別
    確定在案。茲檢察官聲請定其應執行刑，原審審核認聲請為
    正當，爰依刑事訴訟法第477條第1項、刑法第53條、第51條
    第5款，裁定定其應執行刑為有期徒刑6年4月等語。
二、抗告意旨略以：原審所定應執行刑，相較其他強盜、販賣毒
    品、吸食毒品等犯罪所定執行刑，有天壤之別，亦有失公平
    原則、比例原則，爰請求撤銷原裁定，重為有利於受刑人之
    裁定云云。
三、裁判確定前犯數罪者，併合處罰之；數罪併罰，有二裁判以
    上者，依刑法第51條之規定，定其應執行之刑；宣告多數有
    期徒刑，於各刑中之最長期以上，各刑合併之刑期以下定其
    刑期，但不得逾30年；刑法第50條、第51條第 5款、第53條
    分別定有明文。關於法律上屬於自由裁量之事項，有其外部
    性界限及內部性界限，並非概無拘束。依據法律之具體規定
    ，法院應在其範圍選擇為適當之裁判者，為外部性界限；而
    法院為裁判時，應考量法律之目的，及法律秩序之理念所在
    者，為內部性界限。法院為裁判時，二者均不得有所踰越（
    最高法院80年台非字第473號判例意旨參看）。法院所定執
    行刑之長短，屬實體法上賦予依個案自由裁量之職權，如所
    為裁量未逾上述範圍，亦無濫權情形，即無違法可言。
四、經查：本件受刑人先後犯有竊盜、施用毒品等13罪，先後經
    法院判處如附表所示之刑，均已分別確定在案，此有各該判
    決及本院被告前案紀錄表附卷可憑。前揭數罪係於民國98年
    11月 9日裁判確定前所犯，原審依檢察官之聲請，於各刑中
    之最長期以上，各刑合併之刑期以下，並斟酌原確定判決所
    定執行刑，定其應執行之刑為有期徒刑6年4月，未逾越法律
    外部性界限(即7年6月)及內部性界限(即7年1月)，屬法院裁
    量職權之適法行使。抗告意旨，徒憑己見，援引與本件情節
    不同之案例，任意指摘原裁定所定應執行刑違反比例原則、
    公平正義原則云云，為無理由，應予駁回。
據上論斷，應依刑事訴訟法第412條，裁定如主文。
中    華    民    國    99    年    11    月    17    日
                  刑事第十三庭  審判長法  官 曾德水
                                      法  官 王復生
                                      法  官 宋松璟
以上正本證明與原本無異。
如不服本裁定，應於收受送達後五日內向本院提出抗告狀。
                                      書記官 洪雪娥
中    華    民    國    99    年    11    月    17    日

司法院資訊處製作；財團法人民間司法改革基金會備份。
